臺灣臺南地方法院民事裁定            100年度簡上字第152號
上  訴  人  廖郭蓮花
上列上訴人與被上訴人程郭水蟬間確認界址事件，上訴人不服本
院新市簡易庭民國100年9月9日所為第一審判決（100年度新簡字
第94號）提起上訴，本院裁定如下：
    主  文
上訴人應於本裁定送達五日內，補正如附件所載內容之上訴狀正
本，並提出繕本或影本。
    理  由
一、按提起上訴，應以上訴狀表明下列各款事項：一當事人及法
    定代理人。二第一審判決及對於該判決上訴之陳述。三對於
    第一審判決不服之程度，及應如何廢棄或變更之聲明。四上
    訴理由。又上訴不合法者，第二審法院應以裁定駁回之。但
    其情形可以補正者，審判長應定期間先命補正。民事訴訟法
    第441條第1項、第444條第1項定有明文。此規定對於簡易訴
    訟程序之第一審裁判提起上訴者，依同法第436 條之1第3項
    ，亦準用之。
二、經查：本件上訴人對於本院新市簡易庭100年度新簡字第94
    號第一審判決提起上訴，惟未依法於上訴狀表明「對於第一
    審判決不服之程度，及應如何廢棄或變更之聲明。」及「上
    訴理由」，於法不合。茲限上訴人於收受本裁定後五日內，
    提出上訴狀及繕本，其記載事項詳如附件所示。
三、依民事訴訟法第436條之1第3項、第444條之1第1項，裁定如
    主文。
中    華    民    國   100    年    11    月    1     日
                  民事第三庭    審判長法  官  蔡孟珊
                                      法  官  黃瑪玲
                                      法  官  侯明正
以上正本證明與原本無異。
本件不得抗告。
中    華    民    國   100    年    11    月    2     日
                                      書記官  程欣怡
附件
一、上訴狀應記載「對於第一審判決不服之程度，及應如何廢棄
    或變更之聲明」及「上訴理由」。
二、上訴理由應表明下列各款事項：
  (一)應廢棄或變更原判決之理由。
  (二)關於前款理由之事實及證據（關於事實，應分別記載上訴聲
    明有理由之事實、對於他造主張事實之承認與否、抗辯事實
    及與此等事項相關連之事實。應證事實如有多數證據，應全
    部記載。如係人證，應載明證人之姓名、住址、電話號碼、
    訊問事項及與應證事實之關係；如係書證，除已提出得引用
    者外，應先提出影本，原本俟開庭時提出），並應記載法律
    關係及法律見解（實務上或學說上），提供相關資料，以利
    爭點之整理。
三、前開記載方式請以條列方式分段記載。
四、未於準備程序主張之事項，除有下列情形之一者外，於準備
    程序後行言詞辯論時，不得主張之：
  (一)法院應依職權調查之事項。
  (二)該事項不甚延滯訴訟者。
  (三)因不可歸責於當事人之事由不能於準備程序提出者。
  (四)依其他情形顯失公平者。
五、未於主文所示期間內補正對於第一審判決不服之程度，及應
    如何廢棄或變更之聲明者，即駁回上訴。未提出上訴理由書
    ，或未說明逾期提出上訴理由書之理由者，本院得駁回再提
    出之攻擊或防禦方法，或於判決時依全辯論意旨斟酌之。